臺灣高等法院刑事判決
109年度交上訴字第117號
上  訴  人  臺灣臺北地方檢察署檢察官
上  訴  人  
即  被  告  許金龍


上列上訴人等因被告公共危險等案件，不服臺灣臺北地方法院10
8年度交訴字第22號，中華民國109年5月28日第一審判決（起訴
案號：臺灣臺北地方檢察署107年度偵字第26004號），提起上訴
，本院判決如下：
    主  文
上訴駁回。
    事  實
一、許金龍於民國107年8月16日13時34分許，駕駛車牌號碼00-0
    000號自用小客車（下稱本案汽車），沿臺北市萬華區艋舺
    大道由西往東方向行駛，因不耐前方由徐芷萱所騎乘之車牌
    號碼000-0000號普通重型機車（下稱本案機車）始終慢速前
    進於艋舺大道最外側之單向唯一車道中間，致其在後苦無超
    車機會，殆其行經艋舺大道184號（Amo阿默典藏蛋糕臺北萬
    華店）前時，見車道數變多、左方已有車道可作為超車之用
    ，原應注意超車時應顯示左方向燈，並於前車左側保持半公
    尺以上之間隔超過，行至安全距離後，再顯示右方向燈駛入
    原行路線，又當時有日間自然光線，柏油路面乾燥、無缺陷
    ，亦無障礙物，視距良好，並無不能注意之情事，竟疏未注
    意，疏未顯示方向燈，並與徐芷萱所騎乘之本案機車左側保
    持半公尺以上之間隔，即貿然駕駛本案汽車，自後方僅稍微
    偏左駛便超越本案機車繼續前行（所涉肇事逃逸詳無罪部分
    之所述），因與本案機車左側之間隔不足且毫無示警，致徐
    芷萱因本案汽車瞬間逼近行駛而心慌搖擺，終不穩而向左邊
    倒地，受有左、右上肢多處擦挫傷。嗣經警調取本案事故地
    點附近路口監視器畫面，及由對向在內側停等紅燈之車輛提
    供行車紀錄器畫面，始循線查悉上情。
二、案經徐芷萱訴由臺北市政府警察局萬華分局報告臺灣臺北地
    方檢察署檢察官偵查起訴。
    理  由
壹、過失傷害有罪部分：
一、證據能力：
    本件認定事實所引用之卷證資料（包含人證、物證、書證，
    詳下述及者），並無證據證明係公務員違背法定程序所取得
    ，與本案亦有自然之關連性，公訴人、被告許金龍迄至本案
    言詞辯論終結，均不爭執該等卷證之證據能力或曾提出關於
    證據能力之聲明異議，本院認引為證據為適當，是依刑事訴
    訟法第159條之5等規定，下述認定事實所引用之證據方法均
    有證據能力。
二、認定事實：
  ㈠訊據被告固坦承於上開時間，駕駛本案汽車沿臺北市萬華區
    艋舺大道由西往東方向行駛，於通過舺大道184號阿默蛋糕
    店前時，超越前方由告訴人徐芷萱騎乘之本案汽車，但矢口
    否認過失犯行，辯稱：我超車沒有過失，我當天保持很清醒
    、眼明手快，是告訴人突然從一條巷子右轉衝出來艋舺大道
    ，我見狀按她喇叭，後來她又不知道為何騎得很慢，到阿默
    蛋糕店前，她自己摔倒受傷，兩車根本沒有碰撞，她受傷與
    我無關，是她想製造假車禍來弄我云云。
  ㈡經查，被告駕車行經阿默蛋糕店前（尚未至艋舺大道與萬大
    路交叉路口），當時有日間自然光線、柏油路面乾燥、無缺
    陷、無障礙物且視距良好，客觀上並無任何駕駛人不能注意
    之情事，告訴人徐芷萱亦騎車騎至該處，被告自後向左偏駛
    超越告訴人之機車，甫超越之際，被告駕車繼續向前未停留
    ，但告訴人人車倒地，因此受有左、右上肢多處擦挫傷，此
    當天被告在視線良好下超車之事實，為被告所坦認（見本院
    卷第136頁筆錄），核與證人即告訴人於偵訊及原審審理時
    證述大致相符（見偵卷第73至75頁、交訴字卷第107至112頁
    筆錄），並有道路交通事故現場圖、調查報告表㈠、㈡、本案
    汽車駛離路線圖、臺北市立聯合醫院和平院區診斷證明書、
    臺北市立聯合醫院108年11月12日北市醫和字第10838175200
    號函檢附病歷資料、診視照片在卷可查，且有本案發生地點
    對向車道民眾提供行車影像畫面光碟之原審勘驗筆錄及其截
    圖（見交訴卷第75、76、79至89頁）附卷為憑，被告超車當
    下，告訴人人車倒地受傷，並無疑義，但起訴書犯罪事實欄
    認本件車禍係發生在艋舺大道與萬大路口，核與上開卷證不
    符，應予更正。
　㈢針對被告之超車行為，依據前揭原審勘驗筆錄，被告駕車自
    告訴人機車左側超越告訴人機車，且有向外線偏離之駕駛行
    為，被告一通過，告訴人即隨之人車倒地，被告駕駛之本案
    汽車過程中均未打方向燈（見交訴卷第76、107頁），因民
    眾行車紀錄器影像係在對向較遠處拍攝，故進一步比對員警
    蒐集艋舺大道182號前（分隔島）上之監視鏡頭畫面，雖又
    因角度照往艋舺大道與萬大路交叉路口，而未明確拍得184
    號前之車禍經過，但仍可見被告汽車通過該處斑馬線時，左
    側車輪約在自路邊算起第3、4條斑馬線上，而告訴人機車在
    後倒地慣性向前，亦倒在自路邊算起第3條斑馬線上（見本
    院卷第93至101頁截圖），且艋舺大道西往東方向最外側車
    道，終於在通過左側分隔島與槽化線後，在阿默蛋糕前，左
    方有同向車道可供超車（見本院卷第107、109頁街景圖），
    顯見被告超車，並非完全向左跨越車道線至告訴人機車所在
    之左方同向車道上，而係利用184號前車道變多之機會，利
    用該左方另有車道之空間，稍向左偏隨即右切至告訴人機車
    前方，才會當被告汽車通過斑馬線前，告訴人機車就在其正
    後方同一車道上倒地，則被告於本院審理中所言：我已經過
    了槽化線，才有辦法超車，我有往左繞，我當時開很快，她
    倒在我後面等語（見本院卷第139頁筆錄），便係指前述被
    告稍向左偏但未變換車道之超車行為。
  ㈣按汽車超車時，應依下列規定：五、超越時應顯示左方向燈
    並於前車左側保持半公尺以上之間隔超過，行至安全距離後
    ，再顯示右方向燈駛入原行路線，道路交通安全規則第101
    條第1項第5款後段定有明文。依據前揭㈢之說明，被告駕車
    在後、告訴人騎車在前，當時2人皆在艋舺大道西往東方向
    最外側單一車道上，當被告自後超車時，左右方向燈都沒打
    ，打左方向燈乃向左方車道之後面車輛示警（與本案較無關
    連），緊接著再打右方向燈乃向己方同車道後面車輛示警（
    以本案而言就是告訴人之機車），而且被告超車時並非整個
    跨到左側車道去，僅係稍向左偏即再右切，欲以此方式繞過
    告訴人機車，以被告自承當時開得很快，被告稍向左偏隨即
    右切到告訴人機車正前方根本只是瞬間發生之事，當下告訴
    人騎車，顯然是左方瞬間出現原本在後之被告汽車，該車隨
    即又切到自己前方，被告沒有預留打左右方向燈之時間間隙
    ，又開得很快，告訴人當然未能獲得任何來自被告方之示警
    ，且如被告有與告訴人機車左側保持半公尺以上之安全間隔
    ，被告理應直接跨越車道線、變換車道從左側車道往前開即
    可，不可能在184號前超車，馬上在182號前又回到告訴人機
    車正前方而通過該處斑馬線（即前述被告向左偏隨即右切之
    舉動），告訴人於原審亦以證人身分證稱：我聽到車子加速
    的聲音靠我很近、往我這邊靠等語（見交訴卷第108、109頁
    筆錄），適可佐證告訴人未獲任何示警且被告超車時靠得太
    近，是依據前揭交通安全規則及相關卷證，被告當下並無不
    能注意之情事，卻未打方向燈、未保持安全間隔，違規超車
    ，致使告訴人因被告車輛瞬間迫近而重心不穩人車倒地受傷
    ，當係本次車禍之發生原因，被告違規超車之行為，與告訴
    人機車倒地受傷之間，具有明確因果關係。被告辯稱兩車無
    擦撞（詳下述），告訴人受傷就是自摔，與其無關云云，忽
    略兩車行車動向之緊密關係，蓋車禍肇因本不限於兩車擦撞
    或碰撞，如無被告超車時瞬間迫近，當下並無其他足以導致
    告訴人騎車重心不穩之因素出現，告訴人本不至於人車倒地
    受傷，被告上開對因果關係之認定方式，顯係其個人誤解；
    至於被告所謂告訴人因遭被告自後方按喇叭、心生不滿，刻
    意製造假車禍云云，一則純屬被告個人臆測，毫無合理跡證
    可憑（例如被告係駕駛車禍當時已出廠16年之舊車，並非嶄
    新之豪車），二則完全忽略被告自己違規超車之事實，妄言
    自己眼明手快，不可能有過失，自不足採信。
  ㈤臺北市車輛行車事故鑑定會鑑定肇事分析略以：本案汽車自
    本案機車左側通過時，本案機車倒地，及現場圖示本案機車
    刮地痕跡起點自第5車道向右前方延伸，長18.8公尺，併由
    車損、最終位置、到會說明等，推析事故係本案汽車疏未注
    意與右前方直行之本案機車保持行車安全間隔，於通過其車
    左側時發生事故，鑑定意見為被告駕駛本案汽車未保持行車
    安全間隔為肇事原因，有臺北市交通事件裁決所108年3月20
    日北市裁鑑字第1083003945號函檢附臺北市車輛行車事故鑑
    定會108年3月8日鑑定意見書在卷可佐（見偵卷第97至101頁
    ），亦係研判被告駕駛本案汽車超越告訴人騎乘本案機車時
    ，未保持安全間隔，此肇因之認定結果，與本院前揭認被告
    超車時未與前車保持安全間隔相符，自可一併供參。　
　㈥至於被告屢屢陳稱告訴人從巷子突然竄出來乙節，依據告訴
    人之原審證詞，其從汕頭街西園29服飾創作基地那邊轉至艋
    舺大道（見交訴卷第111頁筆錄），而查該處乃汕頭街11巷
    （見本院卷第49頁網路地圖），卷存有汕頭街11巷與艋舺大
    道交叉路口之監視器畫面，經原審勘驗「臺北市○○區○○路○
    段00號往艋舺大道方向」之監視器錄影畫面（檔案名稱：00
    -000-000000-疑似A車車號-及B車經過畫面）略以：於13時3
    4分46秒許，告訴人騎乘本案機車沿西園路二段往艋舺大道
    方向直行，約過兩秒後，被告駕駛本案汽車出現於本案機車
    左後側之同向車道，並於13時34分52秒許離開畫面（見交訴
    卷第74頁勘驗筆錄、本院卷第91頁監視器畫面截圖），可見
    告訴人騎乘本案機車從汕頭街11巷右轉艋舺大道，出現在該
    監視器鏡頭中，被告駕駛本案汽車便已在後，2車保持此一
    前後關係繼續向前，且該路段為艋舺大道最外側仍只單向一
    線道之路段（被告無法自後超車），至事發地點即184號之
    阿默蛋糕店前尚有250公尺之遠（見本院卷第51頁網路地圖
    測距），則不論是否如被告所形容告訴人騎機車「從巷子突
    然竄出來」，皆只是被告剎車並對告訴人機車按鳴喇叭1次
    之原因，完全無法推論告訴人因遭被告按喇叭便有針對被告
    、衝著被告來甚至製造假車禍之打算，被告所謂告訴人因此
    騎得很慢云云，只是被告單方主觀認定，依據本院卷第91頁
    監視器畫面截圖及第105頁網路街景圖，2車通過之車道路面
    上明顯標繪「慢」字，告訴人本有放慢車速注意路況改變之
    必要，並無任何違規可言，更不是被告所言「一直挑釁」，
    且依據前述原審勘驗筆錄，告訴人機車出現在監視器鏡頭「
    經過約2秒後」，被告汽車才出現在鏡頭中，豈有被告所辯
    告訴人突然竄出來、害我差一點撞到她之情形？則被告就因
    為自己不耐跟在慢行之告訴人機車後方而決意在可以超車時
    超車，但又以前述違規之方式超車，方肇致本案車禍之發生
    ，卷內事證已明，所謂告訴人從巷子竄出來，與250公尺後
    之本案車禍因果關係之認定並無直接關連，併此指明。
　㈦綜上，被告駕車違規超車過失肇事致使告訴人人車倒地受傷
    ，此部分業已事證明確，被告所辯不足採信，其犯行足堪認
    定，自應依法論科。
三、論罪
　㈠查被告行為後，刑法第284條第1項之規定業於108年5月29日
    修正公布，並自同月31日生效施行，修正前刑法第284條第1
    項規定：「因過失傷害人者，處6月以下有期徒刑、拘役或5
    百元以下罰金，致重傷者，處1年以下有期徒刑、拘役或5百
    元以下罰金。」修正後刑法第284條規定：「因過失傷害人
    者，處1年以下有期徒刑、拘役或10萬元以下罰金；致重傷
    者，處3年以下有期徒刑、拘役或30萬元以下罰金。」經比
    較新舊法之結果，修正後刑法第284條前段之規定將有期徒
    刑及罰金刑之上限提高，則仍應以修正前規定較有利於被告
    ，依據刑法第2條第1項前段規定，本案即應適用108年5月29
    日修正前刑法第284條第1項前段規定。
　㈡核被告所為，係犯修正前刑法第284條第1項前段之過失傷害
    罪。
貳、肇事逃逸無罪部分：
一、公訴意旨略以：被告於上開駕車肇事致告訴人受傷，另基於
    肇事逃逸之犯意，駕車逃離現場。因認被告此部分行為，涉
    犯刑法第185條之4肇事逃逸罪嫌。
二、法律論據：
　㈠按犯罪事實應依證據認定之，無證據不得認定犯罪事實。又
    不能證明被告犯罪者，應諭知無罪之判決，刑事訴訟法第15
    4條第2項、第301條第1項分別定有明文。所謂認定犯罪事實
    之證據，係指足以認定被告確有犯罪行為之積極證據而言，
    該項證據自須適合於被告犯罪事實之認定，始得採為斷罪資
    料，如未能發現相當證據，或證據不足以證明，自不能以推
    測或擬制之方法，以為裁判之基礎；而被告否認犯罪事實所
    持之辯解，縱屬不能成立，仍非有積極證據足以證明其犯罪
    ，不能遽為有罪之認定；其以情況證據（即間接證據）斷罪
    時，尤須基於該證據在直接關係上所可證明之他項情況事實
    ，本乎推理作用足以確證被告有罪，方為合法，不得徒憑主
    觀上之推想，將一般經驗上有利被告之其他合理情況逕予排
    除；且無論直接或間接證據，其為訴訟上之證明，須於通常
    一般之人均不致有所懷疑，而得確信其為真實之程度者，始
    得據為有罪之認定，倘其證明尚未達到此一程度，而有合理
    之懷疑存在，致法院無從為有罪之確信，自應諭知無罪。
　㈡司法院大法官會議釋字第777號解釋謂：中華民國88年4月21
    日增訂公布之刑法第185條之4規定：「駕駛動力交通工具肇
    事，致人死傷而逃逸者，處6月以上5年以下有期徒刑。」（
    102年6月11日修正公布同條規定，提高刑度為1年以上7年以
    下有期徒刑，構成要件均相同）其中有關「肇事」部分，可
    能語意所及之範圍，包括「因駕駛人之故意或過失」或「非
    因駕駛人之故意或過失」（因不可抗力、被害人或第三人之
    故意或過失）所致之事故，除因駕駛人之故意或過失所致之
    事故為該條所涵蓋，而無不明確外，其餘非因駕駛人之故意
    或過失所致事故之情形是否構成「肇事」，尚非一般受規範
    者所得理解或預見，於此範圍內，其文義有違法律明確性原
    則，此違反部分，應自本解釋公布之日起失其效力。則刑法
    第185條之4肇事逃逸罪之「肇事」，仍應限於因駕駛人之故
    意或過失所致之事故，但此等事故發生後，駕駛人主觀上仍
    應有「逃逸」之犯意，始足該當此罪，亦即其主觀上對於其
    駕車肇事致人於死或傷有所認識，並進而決意擅自逃離肇事
    現場，而該項主觀構成要件，依據前揭㈠之說明，亦必須依
    證據認定之，如檢察官無法充分舉證，使法院形成有罪之確
    信，「罪證有疑，利歸被告」，自不能因駕駛人過失駕車肇
    事後逕行離去，便認其有逃逸之犯意而論以此罪。
三、公訴人認被告涉犯肇事逃逸罪嫌，係以：被告之供述、告訴
    人於警詢及偵查中之證述、道路交通事故現場圖、道路交通
    事故談話紀錄表、道路交通事故調查報告表㈠、㈡、疑似道路
    交通事故肇事逃逸追查表、現場及車損照片27張、監視器錄
    影畫面截圖、檢察官勘驗筆錄、民眾行車紀錄器畫面等資料
    為其論據。
四、訊據被告堅決否認有何肇事逃逸犯行，辯稱：我沒有與告訴
    人發生擦撞，我往前開了4、50公尺遠，才從後照鏡看到告
    訴人摔車，告訴人人車倒地與我沒有關係，當時心想還好我
    閃得快，才沒碰到我等語。
五、前經本院認定，被告駕車經過艋舺大道184號阿默蛋糕店前
    ，違規超車、瞬間迫近，致使告訴人重心不穩、人車倒地受
    傷，被告過失肇事致使告訴人受傷，並無疑義，且被告並未
    停車，仍持續前行離去，迄至107年9月8日方經警通知到案
    （見偵卷第7頁被告警詢筆錄），但被告主觀上是否確有過
    失肇事後逃逸之犯意？對此：
　㈠公訴意旨雖認被告駕駛本案汽車以其車右側擦撞同向行駛在
    右前方由告訴人騎乘本案機車之左側車身，致告訴人因而人
    車倒地。其依據乃告訴人於偵審中證稱：被告駕駛本案汽車
    有稍微擦到我，我重心不穩才倒地，並當庭於本案機車照片
    標示與被告之本案汽車擦撞位置等語（見偵卷第135頁照片
    、交訴卷第110頁筆錄），然告訴人及本案機車倒地本係向
    其左側倒地，自無法排除本案機車左側車身之擦撞痕跡是係
    因該車倒地後與道路摩擦所致，被告當時車速較快、以略向
    左偏再馬上右切之方式超越告訴人機車，告訴人隨即倒地，
    此乃轉瞬之間的事，告訴人是否真能確定2車有無擦撞，亦
    有疑問；再依原審勘驗對向民眾行車紀錄器光碟所見，於告
    訴人有人車倒地情形時，行車紀錄器之畫面角度，因本案汽
    車與本案機車之位置為重疊，畫面上僅有本案汽車，無法看
    見本案機車（見交訴卷第79至85頁截圖、第107頁勘驗筆錄
    ），亦無法證實2車有互相擦撞接觸之事實；另於本案案發
    後之108年5月間，臺北市政府警察局萬華分局員警方就本案
    汽車、機車進行移轉漆之勘查採證（見偵卷第115頁以下筆
    錄及車損照片），雖然被告汽車傷痕累累，顯非其自誇「眼
    明手快」，但該車右側並無明顯與本案紅色機車擦撞後約略
    等高之漆移轉等痕跡（右後輪拱上方之鈑金凹陷，被告稱乃
    自撞停車場招牌；右前輪拱上方引擎蓋邊緣損傷，被告稱係
    本案之前106年間車禍所致，右下側裙及右後照鏡蓋缺損，
    被告稱乃本案之後108年4月間車禍所致），終究警方未及時
    於約談被告到案時加以採證，於事隔本案車禍9個月後才進
    行拍照檢查，該等車損與本案車禍之關係，便係檢察官有義
    務舉證釐清，然依據前述說明，該等被告汽車之右側車損，
    尚難認係與告訴人機車擦（碰）撞後所致。
　㈡承上所述，既然難以證明被告超車時有與告訴人機車發生擦
    撞，則被告是否知悉肇事，並進而決定逃逸，已非無疑，且
    依原審勘驗民眾行車紀錄器光碟所示：告訴人於人車倒地後
    ，被告未停下車輛亦未減速，繼續直行沿艋舺大道由西往東
    方向駛離現場（見交訴卷第107頁勘驗筆錄），衡情被告如
    已知告訴人因其車通過而人車倒地，一般而言，當會反於其
    原先之駕駛方式，或有停頓、閃躲等改變原本行車路線之異
    常駕駛行為，以規避並否認肇事與其有關，但被告皆無，是
    被告辯稱其開了一大段路才從後視鏡看到告訴人倒地，當下
    認為告訴人是自摔等語，確有其可能性，公訴人無法舉證加
    以排除，又無其他積極證據證明被告知悉肇事致人受傷卻仍
    決意逕自逃逸離去，本院尚無法對被告主觀上之逃逸犯意形
    成確信。
六、從而，公訴人雖指訴被告涉有肇事逃逸罪嫌，但無法充分舉
    證被告有肇事後決意逃逸離去之主觀犯意，對被告有利之可
    能性無法加以排除，又未提出其他積極證據，此構成要件事
    實，證明上容有合理之懷疑存在，依據首揭證據法則，即應
    為被告此部分無罪之諭知。　
參、駁回上訴之理由：
一、過失傷害部分：　　　　　
　㈠原審同本院之認定，以被告駕車過失肇事致使告訴人徐芷萱
    受傷，罪證明確，適用刑事訴訟法第299條第1項前段、修正
    前刑法第284條第1項前段、刑法第2條第1項前段、第41條第
    1項前段、刑法施行法第1條之1第1項、第2項前段等規定，
    並審酌被告過失肇事致生告訴人受傷程度雖非嚴重，然犯後
    執詞卸責，一再推稱係因告訴人自摔、誣諂，將肇事責任推
    諉告訴人，迄今未與告訴人達成和解，態度甚差，但前無刑
    事犯罪記錄，素行尚稱良好，復考量被告本案違反注意義務
    之程度，暨其自述自中華電信公司退休、工專畢業之教育程
    度、一人獨自以退休金生活之生活狀況，量處拘役50日，如
    易科罰金，以新臺幣1千元折算1日。
　㈡經核原審此部分認事用法並無違誤，量刑亦稱妥適。被告上
    訴仍為相同之否認答辯，並非可採，業經本院逐一駁斥如前
    ，是被告上訴為無理由，應予駁回。
二、肇事逃逸部分：　　　
　㈠原審同認無法充分證明被告主觀上有逃逸之犯意，因而為被
    告此部分無罪之諭知，核其認事用法並無違誤。
　㈡檢察官就此無罪部分提起上訴稱：2車並未擦撞，並非肇事逃
    逸罪之要件，被告未改變其駕駛行為，並非表示其無逃逸犯
    意，原審此部分論斷違背經驗法則，被告汽車於超車時既然
    「以右側擦告訴人之機車」，必然知曉車禍之發生，卻仍駕
    車離去，主觀上自有逃逸犯意等語。
　㈢然而，被告汽車與告訴人機車有無擦撞，乃確認並證明被告
    當下是否足以知悉車禍之發生而具有逃逸犯意之客觀事實，
    並非用以論斷被告不該當肇事逃逸罪之構成要件，又檢察官
    上訴仍稱2車於車禍當下有所擦撞，但未充分舉證加以證明
    、釋疑，告訴人此部分指述有瑕疵，又無足夠補強之車損事
    證，且被告始終堅詞否認2車有接觸，此乃檢察官之舉證責
    任，既然檢方上訴仍未提出其他足以說服本院之事證，自無
    法為2車確有擦撞接觸之論斷，如被告明知超車時肇事導致
    告訴人人車倒地，一般而言，通常會有突然停頓或馬上改變
    駕駛行為等舉措，乃通常人遇事故慌亂或意欲撇責之常有反
    應，被告皆無，僅是用以佐證被告有可能確實不知道車禍之
    發生，而是繼續直行相當距離後才從後照鏡發現，但又認為
    與自己無關，連同前述無法證明2車有擦撞接觸之客觀事實
    ，綜合卷內事證後，原審認為無法證明被告主觀上有逃逸犯
    意，因而為被告此部分無罪之諭知，並非如檢察官上訴所言
    違背經驗法則或有認事用法上之違誤不當，是檢察官上訴亦
    無理由，同應予以駁回。　
據上論斷，應依刑事訴訟法第368條，判決如主文。
本案經檢察官趙維琦提起公訴，檢察官陳國安提起上訴，檢察官
羅建勛到庭執行職務。
中　　華　　民　　國　　109 　年　　10　　月　　13　　日
                    刑事第八庭  審判長法  官  陳世宗
                                      法  官  周明鴻
                                      法  官  吳勇毅
以上正本證明與原本無異。
過失傷害部分，不得上訴。
肇事逃逸部分，檢察官如不服本判決，應於收受送達後20日內向
本院提出上訴書狀，惟須受刑事妥速審判法第9條限制。其未敘
述上訴之理由者，並得於提起上訴後20日內向本院補提理由書(
均須按他造當事人之人數附繕本)「切勿逕送上級法院」。
刑事妥速審判法第9條：
除前條情形外，第二審法院維持第一審所為無罪判決，提起上訴
之理由，以下列事項為限：
一、判決所適用之法令牴觸憲法。
二、判決違背司法院解釋。
三、判決違背判例。
刑事訴訟法第 377 條至第 379 條、第 393 條第 1 款之規定，
於前項案件之審理，不適用之。
                                      書記官  許家慧
中　　華　　民　　國　　109 　年　　10　　月　　14　　日